【裁判字號】    91,訴,46
【裁判日期】    920130
【裁判案由】    違反電信法
【裁判全文】
臺灣士林地方法院刑事判決                            九十一年度訴字第四六號
    公  訴  人  臺灣士林地方法院檢察署檢察官
    被      告  乙○○
                甲○○
    選任辯護人  江俊賢律師
右列被告因違反電信法案件，經檢察官提起公訴（九十年度偵字第五三三一號），本
院判決如左：
    主  文
乙○○、甲○○均無罪。
    理  由
一、公訴意旨略以：被告乙○○、甲○○分別係設於新竹市○○路九十九巷六號四樓
    之三仁邦資訊股份有限公司（以下簡稱仁邦公司）總經理及北區業務經理，從事
    通信工程業、電腦設備安裝、網際網路接取等業務，於民國八十九年四、五月間
    ，在台北市○○路○段三三四號Ｂ一歐鄉名廈及台北市○○路九十八號Ｂ一雙子
    星大廈，明知所欲搭接之電信纜線為中華電信股份有限公司士林營運處（下稱中
    華電信）所有，竟共同基於意圖為仁邦公司不法利益之犯意聯絡，未經中華電信
    同意，利用中華電信在上開二處原已裝置之總箱，擅自架設端子板及電纜，將仁
    邦公司端子板芯線跳接至中華電信垂直端子板芯線，即藉由中華電信總箱端子板
    及電纜，連結至申請仁邦公司設備之各住戶家中使用，以此方式盜接中華電信之
    電信設備，節省網路建設費用，而以低於其他公司設置網路設備價格，為歐鄉名
    廈及雙子星大廈住戶架設網路，並收取費用，因認被告二人共同違反電信法第五
    十六條第一項之罪嫌。
二、按犯罪事實應依證據認定之，無證據不得推定其犯罪事實。又不能證明被告犯罪
    者，應諭知無罪之判決，刑事訴訟法第一百五十四條、第三百零一條第一項分別
    定有明文。次按事實之認定，應憑證據，如未能發現相當之證據，或證據不足以
    證明，自不能以推測或擬制之方法，以為裁判之基礎；又認定犯罪事實所憑之證
    據，無論直接或間接證據，其為訴訟上之證明，須達於通常一般之人均不致有懷
    疑，而得確信其為真實之程度者，始得據為有罪之認定，倘其證明尚未達到此一
    程度，而有合理之懷疑時，尚難作為有罪之認定基礎；又認定不利於被告之事實
    ，須依積極證據，苟積極證據不足為不利於被告事實之認定時，即應為有利於被
    告之認定，更不必有何有利之證據；且認定犯罪事實應依證據，為刑事訴訟法所
    明定，故被告否認犯罪事實所持之辯解，縱屬不能成立，仍非有積極證據足以證
    明其犯罪行為，不能遽為有罪之認定；最高法院四十年台上字第八六號、七十六
    年台上字第四九八六號、三十年上字第八一六號、三十年上字第一八三一號判例
    意旨可資參照。又電信法第五十六條第一項之罪，係以意圖為自己或第三人不法
    之利益，以有線、無線或其他電磁方式，盜接或盜用他人電信設備通信者，為構
    成要件。本罪處罰以前揭非法方法，詐得免費使用他人電信設備通信之不法利益
    ，乃刑法詐欺得利罪之特別規定。
三、被告乙○○、甲○○均否認前述犯行，並均辯其從事業務之行為，有政府核發之
    第二類電信執照，用電信總局檢驗通過的設備，到上述二個社區經過管委會召開
    說明會，也經過管委會同意，也經過住戶的同意裝設，也有繳交相關的電信費用
    給中華電信，中華電信並沒有因為其提供服務而危害到它的利益，中華電信所有
    權的解釋，與其及一般民眾認知不同，民眾繳交申請費後都認為電話線路是其所
    有，其未自己或他人謀不法利益等語。
四、經查：
   (一)仁邦公司營業項目為網際網路接取業務及電子文件業務，此有交通部電信總局
     第二類電信事業許可執照影本附卷可參。又被告有向電信總局申請承租ＡＤＳ
     Ｌ二條專線，裝設於前述二個社區，並有按期繳納費用乙節，有收據影本八份
     附卷可參，並為告訴人所承認。
  (二)本件公訴人認被告二人涉有前述罪嫌，無非以仁邦公司搭接之線路為中華電信現
    有用戶垂直線路裝設仁邦設備。此一事實，雖然為告訴人與被告所不爭執，但是
    告訴人與被告所爭執者，乃中華電信用戶所使用之垂直線路之所有權是否屬於告
    訴人中華電信所有，中華電信雖以前述二個社區均為七十九年七月一日以前所建
    ，並均由該公司設置，依交通部電信總局七十九年三月二日七九─工○○─四（
    一）號函為據，認財產權屬於該公司。惟查，中華電信對於建築物屋內配線由該
    公司設置維護者，或由用戶設置而委由該公司代維護者，每月收取屋內配線維護
    費新台幣五元。由此，可知屋內配線不論由中華電信或用戶設置，只要委由中華
    電信維護，就要每用收五元維護費，換言之，不論屋內配線之所有權是中華電信
    或用戶所有，均相同的收費，是屋內配線是否收費，係以是否委由中華電信維護
    為準，而非以屋內配線之所有權為準。而且，如果是中華電信所有，其所收費用
    理應是租金而非維護費，就如同租用中華電信的電話一般。又被告有申請ＡＤＳ
    Ｌ，而用利用前述住戶的電話線路上網，也是經由住戶同意，此有住戶申請書及
    同意書附卷可參，被告並無盜接前述用戶的線路，是故被告並未詐得免費使用住
    戶電信設備通信之不法利益。又前述社區住戶也有向中華電信申請電話使用，其
    自得合法使用其向中華電信租用之屋內配線電話線路，並經由向仁邦公司所申請
    的ＡＤＳＬ上網。因此，用戶雖然經由中華電信的屋內配線，亦未詐得免費使用
    他人電信設備通信之不法利益。再者，被告所使用者，乃住戶原有之線路，並未
    增加電信機構電話系統負荷，自亦不至造成線路故障或通信系統當機。
五、綜上所述，本件並無積極證據足資認定被告二人有何違反電信法五十六條第一項
    之犯行，揆諸前述說明及判例意旨，本件不能證明被告二人犯罪，爰為無罪判決
   之諭知。
據上論斷，應依刑事訴訟法第三百零一條第一項判決如主文。
本案經檢察官王碧霞到庭執行職務
中      華      民      國      九十二      年    一    月      三十    日
                                        臺灣士林地方法院刑事第二庭
                                            法  官  李  建  忠
右正本證明與原本無異。
如不服本判決，應於判決送達後十日內，向本院提出上訴狀。
                                            書記官  曾  韻  蒔
中      華      民      國      九十二      年    一    月      三十    日


司法院資訊處製作；財團法人民間司法改革基金會備份。
